臺灣高等法院臺中分院刑事裁定　
111年度聲字第542號

聲  請  人  臺灣高等檢察署臺中檢察分署檢察官     
受  刑  人  張文智
上列聲請人因受刑人數罪併罰有二裁判以上，聲請定其應執行之
刑（聲請案號：111年度執聲字第170號），本院裁定如下：
    主  文
張文智因犯如附表所示各罪所處之刑，應執行有期徒刑壹年，如
易科罰金，以新臺幣壹仟元折算壹日。
    理  由
一、聲請意旨略以：受刑人張文智因妨害自由等數罪，先後經判
    決確定如附表，應依刑法第53條、第51條第5款規定，定其
    應執行之刑，及依刑法第41條第1項、第8項規定，諭知易科
    罰金之折算標準，爰依刑事訴訟法第477條第1項聲請裁定等
    語。
二、按裁判確定前犯數罪者，併合處罰之，但有刑法第50條第1
    項但書之情形，經受刑人請求檢察官聲請定應執行刑者，依
    第51條規定定之；又數罪併罰，有二裁判以上者，依刑法第
    51條規定，定其應執行之刑；而數罪併罰，分別宣告其罪之
    刑，宣告多數有期徒刑者，於各刑中之最長期以上，各刑合
    併之刑期以下，定其刑期，但不得逾30年，刑法第50條、第
    53條、第51條第5款分別定有明文。次按犯最重本刑為五年
    以下有期徒刑以下之刑之罪，而受六月以下有期徒刑或拘役
    之宣告者，得以新臺幣一千元、二千元或三千元折算一日，
    易科罰金。刑法第41條第1項至第4項及第7項之規定，於數
    罪併罰之數罪均得易科罰金或易服社會勞動，其應執行之刑
    逾6月者，亦適用之，刑法第41條第1項前段、第8項分別定
    有明文。再按數罪併罰之定應執行之刑，係出於刑罰經濟與
    責罰相當之考量，並非予以犯罪行為人或受刑人不當之利益
    ，為一種特別的量刑過程，相較於刑法第57條所定科刑時應
    審酌之事項係對一般犯罪行為之裁量，為定應執行刑之宣告
    ，乃對犯罪行為人本身及所犯各罪之總檢視，除應考量行為
    人所犯數罪反應出之人格特性，並應權衡審酌行為人之責任
    與整體刑法目的及相關刑事政策，在量刑權之法律拘束性原
    則下，依刑法第51條第5款之規定，採限制加重原則，以宣
    告各刑中之最長期為下限，各刑合併之刑期為上限，但最長
    不得逾30年，資為量刑自由裁量權之外部性界限，並應受法
    秩序理念規範之比例原則、平等原則、責罰相當原則、重複
    評價禁止原則等自由裁量權之內部抽象價值要求界限之支配
    ，以使輕重得宜，罰當其責，俾符合法律授與裁量權之目的
    ，以區別數罪併罰與單純數罪之不同，兼顧刑罰衡平原則。
三、經查：
　㈠受刑人因犯如附表所示之詐欺等數罪，前經臺灣臺中地方法
    院及本院分別判處如附表所示之刑，且均確定在案，此有各
    該判決書及臺灣高等法院被告前案紀錄表在卷可稽。茲據檢
    察官聲請定其應執行之刑，本院審核認檢察官聲請定其應執
    行之刑為合法正當，應予准許。
　㈡又定應執行刑，不僅攸關國家刑罰權之行使，於受刑人之權
    益亦有重大影響，是本院於裁定前，已予受刑人表示意見之
    機會，有本院送達證書在卷可佐（見本院卷第95頁），惟受
    刑人迄至本院為裁判時均未回覆表示意見。是本院爰審酌受
    刑人所犯如附表所示各罪之犯罪態樣、時間間隔、侵害法益
    、各罪依其犯罪情節所量定之刑，及受刑人所犯如附表編號
    1、2所示之罪，前經臺灣臺中地方法院以110年度聲字第359
    9號裁定定應執行有期徒刑9月在案，暨前揭所述之比例原則
    、責罰相當原則等自由裁量權限，並參諸刑法第51條第5款
    係採限制加重原則等情，爰合併定其應執行之刑如主文所示
    ，並依刑法第41條第1項前段、第8項規定，諭知易科罰金之
    折算標準。至於受刑人所犯如附表編號1、2所示之罪，雖業
    經執行完畢，惟此部分與其所犯如附表編號3所示之罪，因
    符合數罪併罰規定，故仍應合併定其應執行之刑，嗣檢察官
    執行時，再予扣除，併此敘明。
四、依刑事訴訟法第477條第1項，刑法第53條、第51條第5款、
    第41條第1項前段、第8項，裁定如主文。
中　　華　　民　　國　　111 　年　　3 　　月　　23　　日
            刑事第十二庭   審判長法　官　張  國  忠
                                 法　官  李  雅  俐
                                 法　官  陳      葳
以上正本證明與原本無異。
如不服本裁定，應於收受送達後五日內向本院提出抗告書狀（須
附繕本）。因疫情而遲誤不變期間，得向法院聲請回復原狀。

　　　　　　　　　　　　　     　書記官  蔡  皓  凡

中　　華　　民　　國　　111 　年　　3 　　月　　23　　日
                 

                                   








                                    

附表：受刑人張文智定應執行刑案件一覽表
編號  1 2 3 罪名  毒品危害防制條例 毒品危害防制條例 妨害自由 宣告刑  有期徒刑4月 有期徒刑6月 有期徒刑5月 犯罪日期  109年10月27日 110年1月15日 109年2月26日 偵查（自訴）機關年度案號  臺中地檢109年度偵字第33660號 臺中地檢110年度偵字第3035號 臺中地檢109年度偵字第13380號 最後事實審 法院 臺中地院 臺中地院 中高分院  案號 110年度中簡字第264號 110年度易字第1177號 10年度上訴字第1409號  判決日期 110年2月19日 110年7月30日 110年11月18日 確定判決 法院 臺中地院 臺中地院 中高分院  案號 110年度中簡字第264號 110年度易字第1177號 110年度上訴字第1409號  確定日期 110年3月18日 110年8月27日 110年12月20日 是否為得易科罰金、易服社會勞動之案件  得易科罰金 得易服社會勞動 得易科罰金 得易服社會勞動 得易科罰金 得易服社會勞動 備註  臺中地檢110年度執字第4126號 臺中地檢110年度執字第11066號 臺中地檢111年度執字第1663號   （編號1、2，前經臺灣臺中地方法院以110年度聲字第3599號裁定定應執行刑9月）【臺中地檢110年度執更字第4440號，已執畢】